【裁判字號】    90,易,1861
【裁判日期】    900925
【裁判案由】    贓物
【裁判全文】
臺灣桃園地方法院刑事判決                          九十年度易字第一八六一號
    公  訴  人  臺灣桃園地方法院檢察署檢察官
    被      告  乙○○
右列被告因竊盜案件，經檢察官提起公訴（九十年度偵字第一○六四九號），及聲請
併案審理（九十年度偵字第一二六九五號），本院判決如左‥
    主  文
乙○○故買贓物，處有期徒刑參月，如易科罰金以參佰元折算壹日。
    事  實
一、乙○○於民國（下同）九十年七月二日凌晨一時許，在桃園縣桃園市○○街漁市
    場附近，明知真實姓名年籍不詳綽號「阿忠」之男子所持有之車號ＬＧ－四四二
    七號自用小客車係來源不明之贓物（該車係甲○○所有，於九十年六月二十七日
    凌晨四時許，在桃園縣中壢市○○街四十巷內失竊，該車約值新台幣「下同」八
    萬元），竟以三萬元之低價向阿忠販入，乙○○並先支付訂金一萬元予阿忠後，
    即駕該車試車，約定半個小時返回，嗣於九十年七月二日凌晨一時四十分許，乙
    ○○駕駛上開小客車，行經桃園縣中壢市○○○路○段十五號前，為警當場查獲
    。
二、案經桃園縣警察局中壢分局報告臺灣桃園地方法院檢察署檢察官偵查起訴。
    理  由
一、訊據被告乙○○對於有向阿忠以三萬元買入前開小客車，已先支付訂金一萬元予
    阿忠後，其試車時為警當場查獲之事實供承不諱，惟矢口否認有故買贓物之犯行
    ，辯稱：伊一開始並不知道係贓車云云。惟查，前開ＬＧ－四四二七號自用小客
    車係屬甲○○所有，該車於九十年六月二十七日凌晨四時許，在桃園縣中壢市○
    ○街四十巷內失竊，該車約值八萬元等情，業據被害人甲○○於警訊時指訴綦詳
    ，且有車輛竊盜、車牌失竊資料個別查詢報表－查詢車輛認可資料及贓物領據各
    乙紙附卷可稽，堪認被告所買入之前開小客車係屬他人失竊之贓物無訛；次查，
    被害人所有前開小客車約值八萬元，而被告自承係以三萬元之低價向阿忠販入前
    開小客車，則被告販入前開小客車之價格顯然低於一般行情，被告對於前開小客
    車應有贓物之認識；參以，被告於偵訊時供稱：「（問有無給你行照？）無，他
    『指阿忠』只給我鎖匙，並說車子是他的。」等語（見九十年七月二日偵訊筆錄
    ），於本院審理時供稱：「阿忠沒有給我看證件。」等語（見本院九十年九月十
    一日審判筆錄），惟被告係以買賣中古車為業，其於販入中古車時理應要求阿忠
    提出身分證件及行車執照，其竟未要求阿忠提出身分證件及行車執照以供核對，
    顯與常情有違，又被告復無法提供阿忠之年籍住所俾供本院查證，是被告所辯，
    顯係事後卸責之詞，不足採信，事證明確，被告犯行應堪認定。
二、核被告所為，係犯刑法第三百四十九條第二項之故買贓物罪，起訴書認被告所為
    係犯刑法第三百四十九條第一項之收受贓物罪，起訴法條尚有未洽，應予變更。
    爰審酌被告之品行、犯罪之動機、目的、手段、所故買贓物價值約八萬元、所生
    之危害及犯罪後之態度等一切情狀，量處如主文所示之刑，並諭知易科罰金之折
    算標準，以示懲儆。
三、聲請併案審理意旨略以：被告又於九十年八月二日凌晨，飲酒後（涉犯刑法第一
    百八十五條之三公共危險部份另案聲請簡易判決處刑）欲返家，在桃園縣桃園市
    ○○街某酒店附近，明知真實姓名年籍不詳綽號「阿偉」之男子所持有之車號Ｋ
    Ｐ－五四九三號自用小客車係來源不明之贓物（該車係丙○○所有，於九十年八
    月一日夜間八時許至翌日凌晨三時許間，在桃園縣中壢市○○○路、榮安五街口
    附近失竊，該車約值十一萬元），竟仍向之借車而收受使用，嗣於九十年八月二
    日凌晨三時許，被告駕駛上開小客車，行經桃園縣桃園市○○路、國際路口為警
    攔查時，被告竟駕駛上開小客車加速逃逸，於當日凌晨四時零分在桃園縣桃園市
    ○○街十四巷五十四弄三段十五號前，為警當場查獲，因認被告亦涉有刑法第三
    百四十九條第一項之收受贓物罪嫌，與本件有連續犯裁判上一罪之關係，聲請併
    案審理云云。然查本件被告所為，係犯刑法第三百四十九條第二項之故買贓物罪
    ，已如前述，則聲請併案審理部份與本件自不生連續犯裁判上一罪之關係，無從
    併案審理，此部份應退回，由檢察官依法處理。
據上論斷，應依刑事訴訟法第二百九十九條第一項前段、第三百條，刑法第三百四十
九條第二項、第四十一條第一項前段，罰金罰鍰提高標準條例第一條前段、第二條，
判決如主文。
本案經檢察官胡樹德到庭執行職務。
中      華      民      國      九十    年      九    月      二十五    日
                                臺灣桃園地方法院刑事第四庭
                                      法  官  鄭  景  文
右正本證明與原本無異。
如不服本判決，應於判決送達後十日內，向本院提出上訴狀。
                                      書記官  孫  立  文
中      華      民      國      九十    年      九    月      二十五    日
附論罪科刑依據之法條：
刑法第三百四十九條
收受贓物者，處三年以下有期徒刑、拘役或五百元以下罰金。
搬運、寄藏、故買贓物或為牙保者，處五年以下有期徒刑、拘役或科或併科一千元以
下罰金。
因贓物變得之財物，以贓物論。


司法院資訊處製作；財團法人民間司法改革基金會備份。
